ACORDAO-COMPLETO-2421478

ACÓRDÃO DE RELAÇÃO

ACÓRDÃO DE RELAÇÃO 8286/2020 ATA 26/2020 - PRIMEIRA CÂMARA

Acórdão 8286/2020-TCU-Primeira Câmara
	Os Ministros do Tribunal de Contas da União, reunidos em sessão da Primeira Câmara, ACORDAM, por unanimidade, com fundamento nos arts. 1º, inciso V, e 39, inciso II, da Lei 8.443/1992, c/c os arts. 143, inciso II e V, do Regimento Interno, em efetuar as determinações adiante especificadas, de acordo com os pareceres emitidos nos autos:
1. Processo TC-Processo 009.309/2010-1 (APOSENTADORIA) 
	1.1. Interessados: Adão Firmino Leal (XXX.262.084-XX) ; Antonio José Castelo Branco Medeiros (XXX.767.603-XX) ; Francisco Pereira dos Santos (XXX.475.003-XX) ; Joaquim Alves de Sousa (XXX.086.743-XX) ; Luiza Alves da Silva (XXX.196.883-XX) 
	1.2. Órgão/Entidade: Fundação Universidade Federal do Piauí
	1.3. Relator: Ministro Benjamin Zymler
	1.4. Representante do Ministério Público: Procuradora-Geral Cristina Machado da Costa e Silva
	1.5. Unidade Técnica: Secretaria de Fiscalização de Pessoal (SEFIP) .
	1.6. Representação legal: não há.
	1.7. Determinações:
	1.7.1. reiterar à Fundação Universidade Federal do Piauí que:
	1.7.1.1. a partir de 15/5/2014, data do trânsito em julgado do Mandado de Segurança 31.412/DF, promova, em consonância com o entendimento expresso no Acórdão 2334/2016-TCU-Primeira Câmara e sob pena de responsabilidade solidária da autoridade administrativa omissa, a absorção gradual da vantagem referente à URP de fevereiro de 1989, paga em destacado sob o título "DECISÃO JUDICIAL TRANS JUG APO" aos Srs. Adão Firmino Leal (XXX.262.084-XX) e Antonio José Castelo Branco Medeiros (XXX.767.603-XX) , mediante sua compensação - sem redução nominal do montante dos proventos - com os acréscimos decorrentes de novas estruturas remuneratórias definidas por lei com eficácia posterior à respectiva decisão judicial;
	1.7.1.2. após a regularização dos proventos, cadastre no sistema Sisac, no prazo de 30 (trinta) dias, novos atos de aposentadoria em favor dos interessados, nos termos do art. 262, § 2º, do RITCU;
	1.7.2. à SEFIP, para que:
	1.7.2.1. promova a audiência do Sr. Lauro Oliveira Viana (CPF XXX.405.753-XX) , Superintendente de Recursos Humanos da Fundação Universidade Federal do Piauí, para que, no prazo de 15 dias, apresente suas razões de justificativa para o descumprimento do Acórdão 2334/2016-TCU-Primeira Câmara, notadamente a ausência de absorção da vantagem referente à URP de fevereiro de 1989, paga sob a forma de rubrica judicial aos inativos Adão Firmino Leal (XXX.262.084-XX) e Antonio José Castelo Branco Medeiros (XXX.767.603-XX) , pelas leis que vieram a alterar a estrutura remuneratória dos servidores com eficácia posterior à referida decisão;
	1.7.2.2. monitore o cumprimento do item 1.7.1, representando ao Tribunal em caso de descumprimento.
	1.7.3. dar ciência da presente deliberação ao órgão jurisdicionado, ao responsável e aos interessados.

Primeira Câmara

Fundação Universidade Federal do Piauí

Adão Firmino Leal (XXX.262.084-XX); Antonio José Castelo Branco Medeiros (XXX.767.603-XX); Francisco Pereira dos Santos (XXX.475.003-XX); Joaquim Alves de Sousa (XXX.086.743-XX); Luiza Alves da Silva (XXX.196.883-XX)

ACORDAO-COMPLETO-2477690

Acórdão 8617/2021 - Primeira Câmara

Associação dos Docentes da Universidade Federal do Piaui - ADUFPISSIND

BENJAMIN ZYMLER

não há.

Procuradora-Geral Cristina Machado da Costa e Silva

APOSENTADORIA (APOS)

Secretaria de Fiscalização de Pessoal (SEFIP).